臺灣嘉義地方法院刑事判決　　　　　　　94年度簡上字第86號
上　訴　人
即　被　告　丙○○　29歲民.
　　　　　　　　　　出入許可證.
上列上訴人因妨害家庭案件，不服本院朴子簡易庭94年度朴簡字
第27號中華民國94年3月2日第一審判決（聲請簡易判決處刑書案
號：臺灣嘉義地方法院檢察署94年度偵字第880號），提起上訴
，本院管轄之第二審合議庭判決如下：
    主  文
上訴駁回。
    事  實
一、丙○○係大陸地區人民，於民國（下同）87年5月25日，在
    大陸地區和乙○○結婚，為有配偶之人。詎丙○○竟基於通
    姦之犯意，於自92年10月1日起至同年11月14日止之期間內
    某日，在大陸地區浙江省杭州市某不詳地點，與姓名年籍不
    詳之成年男子通姦1次。嗣丙○○於93年7月2日晚間10時24
    分，在行政院衛生署朴子醫院（下稱朴子醫院）產下1女，
    經乙○○囑託財團法人佛教大林慈濟醫院（下稱慈濟醫院）
    鑑定其與丙○○之女（尚未辦理戶籍登記）血緣關係，鑑定
    結果排除乙○○與丙○○之女親子關係基因，始悉上情。
二、案經乙○○訴請臺灣嘉義地方法院檢察署檢察官偵查聲請簡
    易判決處刑。
    理  由
一、訊據上訴人即被告（下稱上訴人）丙○○固承認其係告訴人
    乙○○之配偶，並於前揭時地，與男子通姦，產下1女等情
    無訛，惟矢口否認犯罪，辯稱：告訴人因無法生育，所以同
    意我到外面去生小孩，我懷孕之後，告訴人叫我不要把小孩
    拿掉，他會負責，告訴人並寫下切結書表示同意，但切結書
    被告訴人的嫂嫂甲○○○拿走云云。(1)惟查：前揭犯罪事實
    ，業據上訴人等於偵查中坦承不諱（見發查卷第16-17頁）
    ，並有告訴人於偵查中及本院審理中之證述可佐（見發查卷
    第17頁、他字卷第19-20頁，簡上卷第38-41頁），而上訴人
    前揭所辯復經告訴人及證人甲○○○於本院審理中結證否認
    在卷（見簡上卷第38-43頁），又告訴人得否生育亦與其有
    無同意上訴人通姦產女1事並無直接之必然關係，本院無法
    認為上訴人所辯係真正；此外，再有慈濟醫院93年9月6日DN
    A鑑定書、朴子醫院93年7月4日嘉衛醫院字第1035號出生證
    明書、入出境查詢表各壹份、臺灣嘉義地方法院93年度親字
    第37號判決書附卷足憑（見發查卷第6-8、22-24頁、他字卷
    第21頁），堪予採認。(2)其次，按中華民國憲法第4條明文
    ：「中華民國領土，依其固有之疆域，非經國民大會之決議
    ，不得變更之。」，而國民大會亦未曾為變更領土之決議。
    又中華民國憲法增修條文第11條復規定：「自由地區與大陸
    地區間人民權利義務關係及其他事務之處理，得以法律為特
    別之規定。」，臺灣地區與大陸地區人民關係條例第2條第2
    款更指明：「大陸地區：指台灣地區以外之中華民國領土。
    」，乃揭示大陸地區仍屬我中華民國之領土；該條例第75條
    復規定：「在大陸地區或在大陸船艦、航空器內犯罪，雖在
    大陸地區曾受處罰，仍得依法處斷。但得免其刑之全部或一
    部之執行。」，據此，大陸地區現在雖因事實上之障礙為我
    國主權所不及，但在大陸地區犯罪，仍應受我國法律之處罰
    ，即明示大陸地區猶屬我國領域，並未對其放棄主權，最高
    法院90年度台上字第705號判決可資參照。另按「大陸地區
    人民」在臺灣地區以外，犯「內亂罪」、「外患罪」，經許
    可進入臺灣地區，而於申請時據實申報者，免予追訴、處罰
    ；其進入臺灣地區參加主管機關核准舉辦之會議或活動，經
    專案許可免予申報者，亦同，臺灣地區與大陸地區人民關係
    條例第77條定有明文。足見，「大陸地區人民」在臺灣地區
    以外之地區（含大陸地區），須限於觸犯「內亂罪」、「外
    患罪」，且經許可進入臺灣地區，而於申請時據實申報者，
    或其進入臺灣地區參加主管機關核准舉辦之會議或活動，經
    專案許可免予申報者，始免予追訴、處罰。是依該條項所窮
    盡列舉之構成要件，「大陸地區人民」在臺灣地區以外之地
    區（含大陸地區），如係觸犯內亂罪、外患罪以外之罪名，
    自不在該條得免予追訴、處罰之射程範疇。準此，本院對於
    被告自難謂無審判權，自得為實體判決。(3)綜上，上訴人所
    辯，難以採信，本件事證明確，上訴人犯行可堪認定。
二、查上訴人丙○○乃告訴人乙○○之配偶，而與男子通姦，核
    上訴人所為，係犯刑法第239條前段之通姦罪；原審依刑事
    訴訟法第449條第1項前段、第3項、第454條第2項，刑法第
    239條前段、第41條第1項前段，罰金罰鍰提高標準條例第2
    條，逕以簡易判決判處上訴人有期徒刑4月，併諭知易科罰
    金之折算標準，經核其認事用法及量刑均屬妥適，上訴人指
    摘原審判決認事用法不當，為無理由，應予駁回。
據上論斷，應依刑事訴訟法第455條之1第1項、第3項、第368條
、第371條，判決如主文。
本案經檢察官柯文綾到庭執行職務。
中　　華　　民　　國　　94　　年　　6 　　月　　15　　日
                     刑事第二庭審判長法  官  夏 金 郎
                                     法  官  陳 俞 婷
                                     法  官  盧 鳳 田
上列正本證明與原本無異。
本件不得上訴。
中　　華　　民　　國　　94　　年　　6 　　月　　15　　日
                                     書記官  楊 國 色
附錄本案論罪科刑法條全文
刑法第239條：
有配偶而與人通姦者，處一年以下有期徒刑。其相姦者亦同。
